【裁判字號】    98,上易,192
【裁判日期】    980401
【裁判案由】    竊盜
【裁判全文】
臺灣高等法院臺南分院刑事判決         98年度上易字第192號
上  訴  人  乙○○
                    （另案在臺灣雲林第二監獄執行中）
上列上訴人因竊盜案件，不服臺灣雲林地方法院97年度易字第8
號，中華民國98年2月10日第一審判決（起訴案號：臺灣雲林地
方法院檢察署97年度偵字第6254號），提起上訴，本院判決如下
：
 主  文
上訴駁回。
    理  由
一、按刑事訴訟法第三百六十一條、第三百六十七條規定，不服
    地方法院之第一審判決而提起上訴者，應提出上訴書狀，並
    敘述具體理由，為上訴必備之程式；其所提出之書狀未敘述
    上訴理由，或僅曾以言詞陳述上訴理由者，均應於上訴期間
    屆滿後二十日內補提理由書於第一審法院。第一審法院經形
    式審查，認逾期未補提上訴理由者，應定期間先命補正；逾
    期未補正者，為上訴不合法律上之程式，應以裁定駁回。倘
    已提出上訴理由，但所提非屬具體理由者，則由第二審法院
    以上訴不合法律上之程式，判決駁回。而所謂具體理由，必
    係依據卷內既有訴訟資料或提出新事證，指摘或表明第一審
    判決有何採證認事、用法或量刑等足以影響判決本旨之不當
    或違法，而構成應予撤銷之具體事由，始克當之（例如：依
    憑證據法則具體指出所採證據何以不具證據能力，或依憑卷
    證資料，明確指出所為證據證明力之判斷如何違背經驗、論
    理法則）；倘僅泛言原判決認定事實錯誤、違背法令、量刑
    失之過重或輕縱，而未依上揭意旨指出具體事由，或形式上
    雖已指出具體事由，然該事由縱使屬實，亦不足以認為原判
    決有何不當或違法者（例如：對不具有調查必要性之證據，
    法院未依聲請調查亦未說明理由，或援用證據不當，但除去
    該證據仍應為同一事實之認定），俾與第二審上訴制度在請
    求第二審法院撤銷、變更第一審不當或違法之判決，以實現
    個案救濟之立法目的相契合，並節制濫行上訴（最高法院著
    有九十七年度台上字第八九二號判決可參）。
二、本件上訴人即被告乙○○不服原判決，於民國九十八年二月
    二十五日合法提起上訴，形式上雖提出上訴書狀敘述上訴理
    由，其理由略以：上訴人因路過嘉義市○○街、蘭井街口看
    到小客車內有瓶礦泉水，故上前開門拿起礦泉水喝掉並將空
    平放回車上，順手拿車上幾個硬幣放入口袋，是因一時飢渴
    而犯此罪，應無故意犯罪之意，請從輕量刑，以予自新機會
    云云。惟查，原審以上訴人於準備程序中就被訴事實為有罪
    之陳述，經裁定由受命法官獨任進行簡式審判程序；且被告
    之竊盜犯行，被告於警詢、偵查、審判時均坦承不諱，核與
    被害人甲○○於警詢之指述一致，並有被害報告單、嘉義市
    政府警察局第一分局勘查報告、內政部警政署刑事警察局九
    十七年三月三十一日刑紋字第0九七00四五七五四號函附之
    鑑定意見書一份及照片八張在卷可考，原審以被告任意性自
    白與事實相符，又被告所持之行竊的剪刀一把，長約十五公
    分，為鐵製，雖經被告扔棄，惟經被告於原審審理時供陳明
    確，主客觀上足對他人生命、身體、安全構成威脅，而屬兇
    器無疑，而核上訴人所為，係犯刑法第三二一條第一項第三
    款攜帶兇器加重竊盜罪。原審再依臺灣高等法院被告前案紀
    錄表所示，其曾犯竊盜、詐欺犯行，素行不佳，一再竊取他
    人物品，顯然缺乏自食其力賺取金錢並尊重他人財產權之觀
    念，並造成民眾工作、生活諸多不便，且未賠償被害人損失
    ，不宜輕縱，兼衡被告於原審審理時坦認犯行，已有悔意，
    及所竊之物價值不高，及被告之智識、經濟狀況等一切情狀
    ，判處執行刑為有期徒刑八月。是以，原審法院已詳述其所
    憑證據、認定理由及量刑依據，顯見原判決已依刑法第五十
    七條各款規定之情狀，就被告其犯罪之動機、犯罪手段、其
    犯罪可能造成之影響程度、犯後之態度等因素一併於判決中
    加以考量，量處適當之刑度，於法亦無不當。從形式上觀察
    ，原判決並無認定事實錯誤、量刑瑕疵或違背法令之情形可
    言。上訴人上訴意旨未指摘或表明第一審判決有何採證認事
    、用法或量刑等足以影響判決本旨之不當或違法，而構成應
    予撤銷之具體事由，對於原判決業已審酌之被告自白及上揭
    事證，猶執陳詞，指摘原判決認定事實有誤。揆諸前開說明
    ，其上訴理由，顯非具體指摘原判決關於採證認定事實、適
    用法律及量刑等事項，究竟有何違法或不當之情形，依上揭
    說明，本件上訴不合上訴之法定要件，應予駁回，並不經言
    詞辯論為之。
三、據上論斷，應依刑事訴訟法第三百六十七條前段、第三百七
    十二條，判決如主文。
中    華    民    國    98    年    4     月    1     日
                  刑事刑三庭    審判長法  官  陳義仲
                                      法  官  蔡勝雄
                                      法  官  蘇清水
以上正本證明與原本無異。
不得上訴。
                                      書記官  蔡蘭櫻
中    華    民    國    98    年    4     月    1     日


司法院資訊處製作；財團法人民間司法改革基金會備份。
